【裁判字號】    94,上訴,3161
【裁判日期】    950126
【裁判案由】    偽造貨幣
【裁判全文】
臺灣高等法院刑事判決                94年度上訴字第3161號
上  訴  人
即  被  告  甲○○
指定辯護人  本院公設辯護人王永炫
上列上訴人因偽造貨幣案件，不服臺灣士林地方法院93年度訴字
第405號，中華民國94年6月13日第一審判決（起訴案號：臺灣士
林地方法院檢察署93年度偵字第2568號），提起上訴，本院判決
如下：
    主  文
上訴駁回。
    事實及理由
一、本案經本院審理結果，認第一審判決上訴人即被告甲○○共
    同連續行使偽造之通用紙幣，累犯，處有期徒刑參年陸月；
    扣案之面額新台幣伍百元偽鈔陸拾柒張（號碼如附表表所示
    ）均沒收，認事用法及量刑均無不當，應予維持，並引用如
    附件第一審判決書記載之事實、證據及理由。
二、被告刑事聲明上訴狀上訴意旨僅述稱原判決與事實相違，並
    未說明原判決與事實如何相違之原因，其經合法傳喚無正當
    理由未到庭，又無從獲其陳述，而本院指定公設辯護人則引
    用原判決書所記載被告辯稱之語認為被告是與共犯莊國榮有
    衝突，所以才被其拖下水，被告並沒有使用偽鈔的意圖，請
    求參酌被告係因誤交網友，一時失濾，為幫忙網友莊國榮積
    欠地下錢莊金錢，而誤罹重典，請酌情從輕量刑指摘原判決
    不當，惟查原審引用被告於警詢、偵查中之自白及共犯莊國
    榮於警詢、原審偵審中之供述與扣案偽鈔67張經鑑定結果均
    屬偽造之偽鈔等情，對被告所辯如何不足採分別詳予指駁，
    認定被告與莊國榮共同連續行使偽造之通用紙幣罪證明確，
    核無不合。又被告所犯之罪最低法定刑為有期徒刑3 年，被
    告所犯之罪有連續、累犯2 種加重其刑之原因，原審酌情量
    處有期徒刑3年6月，量刑已屬從輕，是被告上訴及指定公設
    辯護人指稱被告沒有使用偽鈔之意圖並請求從輕量刑，亦無
    可採。本件被告之上訴為無理由，應予駁回。至原判決第 5
    頁第1、2 行所載以500元偽鈔購買500元檳榔，換回450元真
    鈔，其中購買500元檳榔應係購買50 元檳榔之誤，特此更正
    。
三、被告經合法傳喚，無正當理由不到庭，爰不待其陳述逕行判
    決。
據上論結，應依刑事訴訟法第373條、第368條、第371 條，判決
如主文。
本案經檢察官張啟彬到庭執行職務。
中    華    民    國    95    年    1    月    26    日
                  刑事第三庭  審判長法  官  許國宏
                                    法  官  吳啟民
                                    法  官  楊貴志
以上正本證明與原本無異。
如不服本判決，應於收受送達後十日內向本院提出上訴書狀，其
未敘述上訴之理由者並得於提起上訴後十日內向本院補提理由書
（均須按他造當事人之人數附繕本）。
                                    書記官  顧哲瑜
中    華    民    國    95    年    1     月    26    日
中華民國刑法第一百九十六條(行使收集或交付偽造變造通貨、
附錄本案論罪科刑法條全文
幣券罪) 行使偽造、變造之通用貨幣、紙幣、銀行券，或意圖供
行使之用而收集或交付於人者，處三年以上十年以下有期徒刑，
得併科五千元以下罰金。
收受後方知為偽造、變造之通用貨幣、紙幣、銀行券而仍行使，
或意圖供行使之用而交付於人者，處五百元以下罰金。


司法院資訊處製作；財團法人民間司法改革基金會備份。
